【裁判字號】    89,上訴,1045
【裁判日期】    890425
【裁判案由】    偽造有價證券
【裁判全文】
臺灣高等法院臺中分院刑事判決                  八十九年度上訴字第一○四五號
    上  訴  人
    即  被  告  丙○○
    指定辯護人  本院公設辯護人  甲○○
右上訴人因偽造有價證券案件，不服臺灣臺中地方法院八十九年度訴緝字第一二七號
中華民國八十九年四月二十五日第一審判決（起訴案號：臺灣臺中地方法院檢察署八
十八年度偵緝字第三○五號），提起上訴，本院判決如左：
      主  文
上訴駁回。
      事  實
一、丙○○曾於民國（下同）八十四年間犯竊盜罪，經原審判處有期徒刑六月確定，
    於八十五年十月七日執行完畢。復意圖為自己不法之所有，於八十七年四月十四
    日晚上十一時五十分許，侵入臺中縣大里市○○路八十五號鄰居丁○○住宅內，
    竊取丁○○所有之票號ＣＡ0000000號、付款人臺中市第一信用合作社之
    空白支票一紙及印章一枚，得手後復意圖供行使之用，於同年四月間中旬某日，
    在不詳地點，偽填發票日八十七年四月二十日、金額新臺幣（下同）一萬元，並
    盜用前開丁○○印章加蓋於支票發票人欄，完成發票行為而偽造前開有價證券，
    嗣於同年四月間某日，在臺中縣大里市○○路附近，交予不知情之陳興中抵償積
    欠之計程車車資，陳興中復持以向不知情之姚薇薇調借現金，經姚薇薇於同年四
    月二十四日提示付款，因該支票業經丁○○掛失止付而未獲兌現，並循線發現上
    情。
二、案經臺灣臺中地方法院檢察署檢察官自動檢舉偵查起訴。
      理  由
一、訊據上訴人即被告丙○○矢口否認竊盜及偽造有價證券犯行，辯稱：前開支票係
    劉永泉於八十六年四、五月間至伊住處持以向伊調借現金，嗣因伊積欠陳興中計
    程車車資，乃轉讓予陳興中抵償車資，並不知該支票係失竊並經偽造之票據云云
    。惟查，前開支票係於八十七年四月十四日晚上十一時五十分許，在臺中縣大里
    市○○路八十五號丁○○住處失竊之事實，業據證人丁○○證述明確，並有遺失
    票據申報書附卷可稽；前開支票係被告交予陳興中抵償計程車車資，由陳興中持
    以向姚薇薇調借現金，再由姚薇薇提示兌現，因丁○○業已掛失止付而未獲付款
    等情，復據證人陳興中、姚薇薇於原審證述無誤，並有前開支票及退票理由單影
    本、掛失止付票據提示人資料查報表在卷足憑。被告丙○○雖猶辯稱該紙支票係
    劉永泉所交付用以調借現金云云，然已為證人劉永泉於原審所堅決否認，觀諸被
    告於偵查中及原審首先矢口否認持有前開支票及將該支票交予陳興中，嗣於原審
    再次傳喚證人陳興中欲就渠等交付支票情節對質之際，旋即逃匿不知去向，最後
    經通緝到案，才有支票係證人劉永泉所交付之辯解。苟其所言屬實，何以非自始
    即提出劉永泉交付支票之實情？卻矢口否認有將支票交付陳興中之事？顯見被告
    否認犯行，所辯顯係臨訟飾卸之詞，不足採信。本案事證明確，被告犯行洵堪認
    定。
二、核被告丙○○所為，係犯刑法第三百二十一條第一項第一款於夜間侵入住宅竊盜
    罪及同法第二百零一條第一項之偽造有價證券罪。被告盜用丁○○印章之行為為
    偽造有價證券之階段行為，其偽造有價證券後進而持以行使，行使之低度行為應
    為偽造之高度行為所吸收，均不另論罪，被告所犯前開於夜間侵入住宅竊盜及偽
    造有價證券二罪間，有方法結果之牽連關係，應從一重之偽造有價證券罪處斷。
    被告曾於八十四年間犯竊盜罪，經原審判處有期徒刑六月確定，於八十五年十月
    七日執行完畢，有臺灣高等法院被告全國前案紀錄表在卷可資佐證，其前受有期
    徒刑執行完畢後，於五年以內再犯本件有期徒刑以上之罪，是為累犯，應依刑法
    第四十七條之規定加重其刑。原審以被告犯行明確，而適用刑法上開各法條及第
    五十五條、第二百零五條，罰金罰鍰提高標準條例第一條前段之規定，並審酌被
    告有竊盜之前案紀錄，堪認其品行不佳，及其犯罪動機、目的、手段、被害人所
    受損害及被告犯後猶飾詞辯解，難認已有悔意等一切情狀，判處有期徒刑刑參年
    陸月。偽造之票號ＣＡ0000000號、發票日八十七年四月二十日、金額一
    萬元、發票人丁○○、付款人臺中市第一信用合作社之支票一紙，因係偽造之有
    價證券，雖未經扣案，然查無積極證據證明業已滅失，依刑法第二百零五條規定
    予以宣告沒收。其認事用法，洵無違誤，量刑亦屬允當適中。被告否認犯罪，上
    訴指摘原審判決不當，顯無理由，應予駁回。
三、至公訴意旨另以：被告丙○○意圖為自己不法之所有，於八十七年四月十四日晚
    上十一時五十分許，侵入臺中縣大里市○○路八十五號丁○○住宅內，除竊得前
    開印章及嗣經偽造之票號ＣＡ0000000號支票外，另有行竊二十四張空白
    支票云云。惟訊據被告丙○○堅決否認有行竊此二十四張空白支票之情事。經查
    ，丁○○申報遺失之二十五張空白支票，除票號ＣＡ0000000號支票經偽
    造後已提示但被掛失止付而未獲兌現之外，票號ＣＡ0000000號支票早於
    八十五年一月三十一日即經人提示付款，顯見其失竊與本案無關，另二十三張則
    均無經人提示付款之紀錄，有彰化商業銀行北臺中分行八十八年八月二十七日彰
    北中字第一六九六號函、臺中市第一信用合作社八十八年九月二十二日中一信總
    字第七０四號函附之支票影本及事故票據明細查詢單附卷可稽。且未經查獲扣案
    ，實尚乏積極證據足以證明亦係被告所同時竊取。此部份應不能證明被告犯罪，
    本應諭知無罪之判決，然公訴意旨係認此竊盜犯行與前開論罪部分有裁判上一罪
    關係，故無庸另為被告無罪之諭知。
四、據上論斷，應依刑事訴訟法第三百六十八條，判決如主文。
五、本案經檢察官乙○○到庭執行職務。
中      華      民      國    八十九     年      七     月    二十六    日
                                  臺灣高等法院臺中分院刑事第八庭
                                        審判長法  官  羅  得  村
  法  官  劉  榮  服
                                              法  官  古  金  男
右正本證明與原本無異。
如不服本判決應於收受送達後十日內向本院提出上訴書狀，其未述上訴之理由者並
得於提起上訴後十日內向本院補提理由書（均須按他造當事人之人數附繕本）。
                                              書記官  林  世  傑
中      華      民      國    八十九     年      七     月    二十八    日
附錄本案論罪科刑法條全文：
(一)、刑法第三百二十一條第一項第一款
    犯竊盜罪而有左列情形之一者，處六月以上五年以下有期徒刑：
    一、於夜間侵入住宅或有人居住之建築物、船艦或隱匿其內而犯之者。
(二)、刑法第二百零一條第一項
    意圖供行使之用，而偽造、變造公債票，公司股票或其他有價證券者，處三年以
    上十年以下有期徒刑，得併三千元以下罰金。
                                                                        Ｃ


司法院資訊處製作；財團法人民間司法改革基金會備份。
